# 请教陈版，任意盈余公积能否用于职工福利？

提问人：yanlj018 时间：2019-12-03 06:30:11
陈版，您好！有一家公司，原来是中外合资企业（有限责任公司），提取储备基金、企业发展基金、职工奖励及福利基金等三项基金属于利润分配的性质。
后来，公司改制为股份有限公司，每年提取任意盈余公积，不再提取前述三项基金，请问股份有限公司阶段可以从任意盈余公积中列支职工福利吗？
根据公司法的规定，盈余公积（包括法定盈余公积、任意盈余公积）用于扩大公司生产经营、转增股本或弥补亏损。

回答人：chenyiwei
如你所述，盈余公积（包括法定盈余公积、任意盈余公积）用于扩大公司生产经营、转增股本或弥补亏损。职工薪酬费用应计入损益或资产成本，并通过 “应付职工薪酬” 科目核算，不能直接从权益科目中列支。